# 开口费收入确认

提问人：lmytang 时间：2014-10-14 19:33:41
我公司为热电公司，公司每年收取的开口费收入应如何入账，一次性计入收入还是分期确认，有具体规定吗？公司铺设的热力管网已在固定资产中核算。

回答人：chenyiwei
目前我们对新企业会计准则下“一次性入网费”会计处理的意见是：不能完全照搬原《企业会计制度》下的财会[2003]16号文件对“一次性入网费”的会计处理规定，而是应按以下思路处理： 根据《〈企业会计准则第 14 号——收入〉应用指南》第五条第（六）项规定：“申请入会费和会员费只允许取得会籍，所有其他服务或商品都要另行收费的，在款项收回不存在重大不确定性时确认收入。申请入会费和会员费能使会员在会员期内得到各种服务或商品，或者以低于非会员的价格销售商品或提供服务的，在整个受益期内分期确认收入”。 因此，需要综合分析该项入网费收取的目的、收费标准的确定依据、管网成本的补偿方式等因素，才能根据具体情况确定会计处理方案。可能分为以下几种情形： （ 1 ）如果收取该入网费的目的就是对公司的网络设施投资予以补偿，其收费标准系根据需补偿的网络设施投资额确定（例如，根据不同用户接网时需发生的网络施工成本确定应收取的入网费金额，不同用户的入网费金额可能有差异，而不是根据一个整齐划一的标准收取），且在确定后续服务的价格时，其所需补偿的成本中不再包含网络设施折旧的，则可以认为一次性入网费中至少有一部分是为了弥补后续运营期间的成本，此时应把一次性入网费中用于弥补后续运营成本的部分予以递延（如果不能合理区分时，可将一次性入网费全部予以递延），确认为递延收益，在预计提供服务的年限内（如果不能合理估计提供服务的年限，则在相关网络设施的折旧年限内）按直线法分摊，计入各年度的营业收入。 （ 2 ）如果在确定后续服务的价格时，将网络设施的折旧也计入了需通过服务收费获得补偿的服务成本中，即依靠后续的服务收费也可以收回网络设施投资的成本，并可使企业获取合理的收益；并且入网费是按照政府核定的统一标准向所有入网用户收取的，不考虑实际为该特定用户接网发生的工程成本，则该笔入网费并无对应的资产提供，仅仅是提供连接服务的对价，符合“申请入会费和会员费只允许取得会籍，所有其他服务或商品都要另行收费”的条件，在已完成用户与网络的连接，相应收费权利确立，应收金额能够可靠计量，且款项的可收回性不存在重大不确定性时，一次性确认收入。

提问人：liufengwen 时间：2014-10-16 16:24:53
陈老师，见过上市公司中有一次性入收入的吗，能举几个例子吗，我查的都是按递延来确认的。

回答人：chenyiwei
A股上市公司似乎没有一次性确认收入的案例。但个人始终认为继续沿用财会[2003]16号文件的规定是不合适的。